臺灣苗栗地方法院刑事判決　　　　　　　　　　　　　九十三年度訴字第三００號
　　　公　訴　人　臺灣苗栗地方法院檢察署檢察官
　　　被　　　告　甲○○
右列被告因違反毒品危害防制條例案件，經檢察官提起公訴（九十三年度毒偵字第五
八五號），本院合議庭裁定後，以簡式審判程序判決如左：
    主  文
甲○○連續施用第一級毒品，累犯，處有期徒刑拾月；扣案之海洛因貳包（含袋重貳
拾貳公克）均沒收銷燬之，研磨機壹台、分裝器壹支、輾碎器壹支、分裝袋壹包均沒
收。又連續施用第二級毒品，累犯，處有期徒刑捌月；扣案之安非他命貳包（含袋重
參拾公克）均沒收銷燬之，安非他命吸食器壹組、上開分裝袋壹包均沒收。應執行有
期徒刑壹年伍月；扣案之海洛因貳包（含袋重貳拾貳公克）、安非他命貳包（含袋重
參拾公克）均沒收銷燬之，研磨機壹台、分裝器壹支、輾碎器壹支、分裝袋壹包、安
非他命吸食器壹組均沒收。
    事  實
一、甲○○素行不佳，最近有下列之前科紀錄：（１）曾於民國（下同）九十年九月
    二十六日，因竊盜案件，經台灣高等法院台中分院判處有期徒刑七月確定；（２
    ）於九十一年十月二十九日，因毒品危害防制條例案件，經本院判處有期徒刑四
    月，於九十一年十一月二十五日判決確定；（３）於九十二年五月三十日，因竊
    盜案件，經本院判處有期徒刑一年，於九十二年九月九日，經台灣高等法院台中
    分院駁回上訴並確定。至上開（１）案件，自九十一年八月一日起開始執行，（
    ２）案件則自九十二年三月二十日起接續執行，均於九十二年七月十一日因縮短
    刑期執行完畢（起訴書誤載為九十一年七月十二日）。嗣上開（２）、（３）兩
    案件，經台灣高等法院台中分院於九十二年十月三十一日，定應執行刑為有期徒
    刑一年二月，自九十三年六月十一日起入監執行，縮刑期滿日期預計為九十四年
    四月十日（對本案而言，僅（１）案件構成累犯，至（２）案件因與（３）案件
    屬於裁判確定前犯數罪之數罪併罰案件，且嗣後已定有應執行刑，故（２）案件
    雖先執行完畢，但全部刑期尚未執行完畢，並不構成累犯，起訴書認為（２）案
    件亦構成累犯，尚有未洽）。
二、甲○○又曾於九十一年八月間，因一犯施用毒品案件，經本院裁定送觀察、勒戒
    後，認無繼續施用毒品傾向，由台灣苗栗地方法院檢察署檢察官於九十一年九月
    二十五日以九十一年度毒偵緝字第一０九號、九十一年度毒偵字第六七二號為不
    起訴處分確定。詎甲○○猶不知悔改，自前次觀察、勒戒執行完畢後五年內，復
    基於施用第一級毒品海洛因之概括犯意，自九十三年六月初某日起，至九十三年
    六月七日止，連續在其台中市○○路○段二０七巷六十號十二樓之一租屋處，以
    將海洛因摻入香煙內點燃吸食之方式，非法施用第一級毒品海洛因約三、四次。
    復另基於施用第二級毒品安非他命之概括犯意，自九十三年三月間某日起，至九
    十三年六月十日上午九時許止，連續在其上開租屋處，以將安非他命置於玻璃球
    內，下以火燒烤吸取其產生煙霧之方式，非法施用第二級毒品安非他命多次。嗣
    苗栗縣警察局刑警隊員警，持本院核發之搜索票，於九十三年六月十日下午六時
    許，至通緝中甲○○之上開租屋處搜索，除當場在客廳內查獲甲○○所有之海洛
    因二包（含袋重二十二公克）、安非他命一包（含袋重二公克）、研磨粉末用以
    稀釋海洛因之研磨機一台、分裝海洛因用之分裝器一支、壓碎海洛因用之輾碎器
    一支、分裝海洛因及安非他命用之分裝袋一包、安非他命吸食器一組，及另在甲
    ○○同居女友張淑玲皮包中，查獲甲○○交付保管之安非他命一包（含袋重二十
    八公克）外，並將甲○○帶回刑警隊採尿送驗，結果發現其尿液同時呈有甲基安
    非他命及嗎啡陽性反應。
三、案經苗栗縣警察局移送台灣苗栗地方法院檢察署檢察官偵查起訴。
    理  由
一、右揭事實，業據被告甲○○於本院審理時供承不諱，而其尿液經警採集送請檢驗
    結果，確同時呈有甲基安非他命及嗎啡陽性反應，有苗栗縣警察刑警隊偵辦毒品
    案件嫌疑人尿液檢體編號登記簿、苗栗縣衛生局九十三年六月二十一日苗衛檢字
    第０九三０００八八一八號煙毒尿液檢驗成績書等影本各一紙在卷足憑。此外復
    有被告甲○○所有之海洛因二包（含袋重二十二公克）、安非他命二包（含袋重
    三十公克）、研磨粉末用以稀釋海洛因之研磨機一台、分裝海洛因用之分裝器一
    支、壓碎海洛因用之輾碎器一支、分裝海洛因及安非他命用之分裝袋一包、安非
    他命吸食器一組，扣案足資佐證。是被告甲○○自白其有施用第一級毒品海洛因
    、第二級毒品安非他命之犯行，應堪信為真實。
二、被告甲○○又曾於九十一年八月間，因一犯施用毒品案件，經本院裁定送觀察、
    勒戒後，認無繼續施用毒品傾向，由台灣苗栗地方法院檢察署檢察官於九十一年
    九月二十五日以九十一年度毒偵緝字第一０九號、九十一年度毒偵字第六七二號
    為不起訴處分確定，此分別有刑案資料查註紀錄表、台灣高等法院被告全國前案
    紀錄表等在卷足憑。事證明確，被告甲○○於觀察、勒戒執行完畢後，五年內再
    犯施用毒品之犯行，洵堪認定。
三、核被告甲○○所為，係犯毒品危害防制條例第十條第一項施用第一級毒品罪、同
    條第二項施用第二級毒品罪。其非法持有海洛因、安非他命之低度行為，應分別
    為施用之高度行為所吸收，均不另論罪。被告甲○○先後多次施用第一級毒品海
    洛因、第二級毒品安非他命之行為，時間緊接，所犯罪名之構成要件相同，顯均
    係基於概括之犯意而為，應依連續犯之規定各論以一罪，並均依法加重其刑。查
    被告甲○○曾於九十年九月二十六日，因竊盜案件，經台灣高等法院台中分院判
    處有期徒刑七月確定，於九十二年七月十一日因縮短刑期執行完畢，有上開前科
    表在卷足憑，五年內再犯本件有期徒刑以上刑之罪，為累犯，應依刑法第四十七
    條之規定，就連續施用第一級毒品海洛因及第二級毒品安非他命，各遞加重其刑
    。被告甲○○所犯上開二罪，犯意各別，行為互殊，應分論併罰。爰審酌被告甲
    ○○一再非法施用毒品，理應重罰，惟念其所犯僅戕害個人身心健康，及犯後能
    坦白承認等一切情狀，本院並參酌檢察官之具體求刑，分別量處被告甲○○如主
    文所示之刑，並定其應執行之刑，以資懲儆。
四、至扣案之海洛因二包（含袋重二十二公克）及安非他命二包（含袋重三十公克）
    ，分屬第一級、第二級毒品，均應依毒品危害防制條例第十八條第一項前段之規
    定，沒收銷燬之。另扣案研磨粉末用以稀釋海洛因之研磨機一台、分裝海洛因用
    之分裝器一支、壓碎海洛因用之輾碎器一支、分裝海洛因及安非他命用之分裝袋
    一包、安非他命吸食器一組，均係被告甲○○所有，分別供其施用第一級毒品海
    洛因或第二級毒品安非他命所用之物，已據被告甲○○向本院供述甚明，故以上
    扣案物品，則應另依刑法第三十八條第一項第二款之規定，予以宣告沒收。
據上論斷，應依刑事訴訟法第二百七十三條之一第一項、第二百九十九條第一項前段
，毒品危害防制條例第十條第一項、第二項、第十八條第一項前段，刑法第十一條、
第五十六條、第四十七條、第五十一條第五款、第三十八條第一項第二款，判決如主
文。
本案經檢察官林映姿到庭執行職務。
中　　　華　　　民　　　國　　九十三　　年　　　八　　　月　　二十七　　日
　　　　　　　　　　　　　　　　　　　　　　臺灣苗栗地方法院刑事第一庭
                                                    法  官  柳  章  峰
右正本證明與原本無異。
如不服本判決，應於判決送達後十日內向本院提出上訴狀( 應附繕本 )。
                                                    書記官  歐  明  秀
中　　　華　　　民　　　國　　九十三　　年　　　八　　　月　　二十七　　日
毒品危害防制條例第十條
施用第一級毒品者，處六月以上五年以下有期徒刑。
施用第二級毒品者，處三年以下有期徒刑。
